臺灣板橋地方法院交通事件裁定　　　　96年度交聲字第1416號
原處分機關　交通部公路總局臺北區監理所
異　議　人
即受處分人　甲○○
上列異議人即受處分人因違反道路交通管理處罰條例案件，對於
交通部公路總局臺北區監理所96年8 月14日所為之裁決處分（處
分案號：自裁字裁40-E00000000號）聲明異議，本院裁定如下：
    主  文
異議駁回。
    理  由
一、聲明異議意旨略以：異議人即受處分人甲○○於民國96年2
    月15日13時40分許，固有將所有之車牌號碼X9-1127 號自小
    客車停放在屬禁止臨時停車處所之新竹市○○路239 之2 號
    對面之違規事實，當日上開自小客車並遭拖吊至新竹市空軍
    基地旁之拖吊場，異議人於知悉上開自小客車遭拖吊後，亦
    於當日前往上開拖吊場領車，異議人並於當日繳清所有違規
    費用始將自小客車領回，惟已時隔半年多，異議人已無收據
    驗證，交通部公路總局臺北區監理所不查，竟就異議人已繳
    清違規費用之同一違規事件，再次予以裁處罰鍰新臺幣（下
    同）1,200元，異議人不服原裁處，而提起本件異議云云。
二、按汽車駕駛人在設有禁止停車標誌、標線之處所停車者，處
    新臺幣600 元以上1,200 元以下罰鍰，道路交通管理處罰條
    例第56條第1 項第4 款定有明文。
三、經查：
(一)本件異議人即受處分人甲○○所有之車牌號碼X9-1127 號自
    小客車，於96年2 月15日13時40分許，在新竹市○○路239
    號之2 號對面，因有「在設有禁止停車標線之處所停車」之
    違規行為，為新竹市警察局交通隊警員製單舉發等情，業據
    異議人自承不諱（詳交通事件裁決異議聲明狀），並有新竹
    市警察局竹市警交字第E00000000 號舉發違反道路交通管理
    事件通知單及新竹市警察局96年9 月12日竹市警交字第0960
    035157號函各乙紙在卷可憑。因之，異議人於前揭時間，有
    「在設有禁止停車標線之處所停車」之違規事實，應無疑義
    。
(二)異議人甲○○雖辯稱：伊至拖吊場領車時，業已繳清所為違
    規費用云云。惟查：本件異議人於96年2 月15日領車時，依
    據新竹市處理妨害交通車輛自治條例第7 條及第8 條之規定
    ，向新竹市合理拖吊保管場繳納車輛拖吊費600 元與車輛保
    管費100 元，共700 元，且新竹市警察局委外之違規拖吊場
    ，民眾於領車時，依領車人提供之駕照及車籍資料交警察局
    員警製單告發並當場交予領車人，現場僅收取拖吊費及保管
    費，並無代收舉發單違規罰款，此有上開新竹市警察局96年
    9 月12日竹市警交字第0960035157號函文、合理股份有限公
    司96年11月7 日（合）字第96011009號函文暨新竹市處理妨
    害交通車輛自治條例、新竹市合理拖吊保管場違規車量登記
    領結卡、新竹市警察局自行收納款項收據各乙紙在卷可佐，
    是異議人於領車當日所繳納的費用係車輛拖吊費與保管費，
    並未包含違規罰款甚明。其次，舉發違反道路交通管理事件
    通知單上僅載明違規者之姓名、地址、車號、違規時、地、
    應到案日期、違規事實及違規法條等事項，並未記載裁罰之
    金額，而本件既尚未移送交通部公路總局臺北區監理所裁決
    異議人之違規罰鍰，則新竹市合理拖吊保管場自無從知悉裁
    罰金額，而得以向異議人收取違規罰款，是異議人前開所辯
    ，顯有誤會。再者，異議人並未提出相關業已繳清違規罰款
    之單據供本院調查，其空言辯稱：業已繳清違規罰款云云，
    顯屬無據。是異議人於前揭時間，有「在設有禁止停車標線
    之處所停車」之違規事實，至為明確。
四、綜上所述，異議人即受處分人甲○○將其所有之上開自小客
    車，於前述時間，停放在禁止臨時停車處所之違規情事既可
    認定，則舉發單位即新竹市警察局交通隊對於前述違規行為
    予以逕行舉發，以及嗣經原處分機關即交通部公路總局臺北
    區○○○○○道路交通管理處罰條例第56條第1 項第4 款，
    並參酌違反道路交通管理事件統一裁罰基準表之規定，裁處
    異議人罰鍰1,200 元，於法應並無任何違誤。至本件異議內
    容，經核並無理由，故應予以駁回。
五、據上論斷，應依道路交通案件處理辦法第19條，裁定如主文
    。
中　　華　　民　　國　　96　　年　　11　　月　  20　　日
                    交通法庭    法　官  鄭燕璘
以上正本證明與原本無異。
如不服本裁定應於送達後5日內向本院提出抗告狀。
                                書記官  呂紹明
中　　華　　民　　國　　96　　年　　11  　月　　20  　日
